臺灣橋頭地方法院民事裁定
111年度聲字第80號
聲  請  人  盧盛雄

相  對  人  國防部政治作戰局

法定代理人  簡士偉
上列當事人間聲請停止執行事件，本院裁定如下：
    主  文
聲請人以新臺幣1,041,250元為相對人供擔保後，本院110年度司
執字第46349號返還房地等事件之強制執行程序，於本院111年度
審訴字第641號第三人異議之訴事件（含嗣後改分之本案訴訟）
裁判確定或終結前應暫予停止。
    理  由
一、聲請意旨略以：相對人持本院108年度訴字第699號、臺灣高
    等法院高雄分院109年度上字第250號、最高法院110年度台
    上字第1762號確定判決為執行名義，就坐落高雄市○○區○○段
    00000 地號土地（下稱系爭土地）上，門牌號碼高雄市○○區
    ○○○村00○0號房屋（下稱系爭房屋）聲請拆屋還地之強制執
    行，經本院以110年度司執字第46349號執行事件（下稱系爭
    執行事件）執行在案。聲請人已就系爭執行事件提起第三人
    異議之訴，經本院以111年度審訴字第641號事件（下稱系爭
    訴訟）受理，爰聲請准予供擔保停止強制執行等語。
二、按有回復原狀之聲請，或提起再審或異議之訴，或對於和解
    為繼續審判之請求，或提起宣告調解無效之訴、撤銷調解之
    訴，或對於許可強制執行之裁定提起抗告時，法院因必要情
    形或依聲請定相當並確實之擔保，得為停止強制執行之裁定
    ，強制執行法第18條第2項定有明文。又按法院依強制執行
    法第18條第2項定擔保金額，而為准許停止強制執行之裁定
    者，該項擔保係備供債權人因停止執行所受損害之賠償，其
    數額應依標的物停止執行後，債權人未能即時受償或利用該
    標的所受之損害額，或因另供擔保強制執行所受之損害額定
    之，非以標的物之價值或其債權額為依據（最高法院86年度
    台抗字第442號裁判意旨可資參照）。
三、經查，聲請人主張之上揭事實，業據聲請人提出民事起訴狀
    影本為證，並經本院依職權調取系爭執行事件及系爭訴訟案
    卷審認無訛，堪信屬實，而聲請人所提起之第三人異議之訴
    ，形式上難認有何不合法、顯無理由之情形，應認聲請人之
    聲請核與強制執行法第18條第2 項之規定相符，應予准許。
    又相對人因本件停止執行所受損害，乃相當於無法及時出租
    、出售或利用系爭房屋拆除後，所應返還予相對人之系爭土
    地面積共245平方公尺之利益。本院審酌系爭訴訟之訴訟標
    的金額未逾新臺幣（下同）150萬元，屬不得上訴第三審案
    件，參考各級法院辦案期限實施要點規定，第一、二審通常
    程序審判案件之辦案期限分別為1年4個月、2年，則該案審
    理期間約需3年4個月，及系爭土地公告現值為25,500元，有
    公告土地現值查詢結果在卷可稽，若相對人將該部分土地按
    公告現值價出售，則可得價金為6,247,500元【計算式：25,
    500元×245 ㎡＝6,247,500元】，以法定利率年息5 ％計算，依
    前所述推估兩造進行訴訟之審判期間，則相對人在此期間內
    可能造成利息之損害為1,041,250元【計算式：6,247,500元
    ×5％×（3＋4/12）＝1,041,250元，元以下四捨五入】，是本院
    認聲請人供擔保金額應以1,041,250元為適當，爰核定聲請
    人應提供如主文所示擔保金額准許之。
四、據上論結，本件聲請為有理由，爰裁定如主文。
中　　華　　民　　國　　111 　年　　8 　　月　　11　　日
                  民事第二庭  法  官  許家菱            
以上正本證明與原本無異。
如不服本裁定應於送達後10日內向本院提出抗告狀，並繳納裁判
費新台幣1,000元。
中　　華　　民　　國　　111 　年　　8 　　月　　15　　日
                                書記官  劉國偉